ACORDAO-COMPLETO-2367673

ACÓRDÃO DE RELAÇÃO

ACÓRDÃO DE RELAÇÃO 7687/2019 ATA 28/2019 - PRIMEIRA CÂMARA

Acórdão 7687/2019-TCU-Primeira Câmara
Os Ministros do Tribunal de Contas da União, reunidos em sessão da 1ª Câmara, ACORDAM, por unanimidade, com fundamento nos arts. 1º, I, 16, I e II, 17, 18 e 23, I e II, da Lei 8.443/1992 e 1º, I, 143, I, 207, 208 e 214, I e II, do Regimento Interno do TCU, de acordo com os pareceres emitidos nos presentes autos, em: 
a) julgar regulares com ressalva, em face das falhas a seguir relacionadas, as contas do Sr. Henrique Sampaio (CPF XXX.686.944-XX) , diretor do Departamento Financeiro e de Recuperação de Projetos da Secretaria de Fundos Regionais e Incentivos Fiscais (SFRI/MI) , relativas ao exercício de 2013, dando-lhe quitação:
a.1) fragilidades nos controles administrativos internos da SFRI, que dificultaram a manutenção de padrões desejáveis de conformidade, eficiência e eficácia na gestão dos fundos de investimentos que administrava. Em especial, foram indevidamente emitidos Certificados de Empreendimentos Implementados (CEI) , atestando a efetiva implantação e operação desses empreendimentos;
a.2) aprovação indevida da reformulação do projeto de autoria da empresa Cia. Sulamericana de Brinquedos (CNPJ 09.256.116/0001-60) , financiado com recursos do Finor; e
a.3) deficiência e morosidade no gerenciamento e no acompanhamento de processos de execução, ajuizados com vistas à recuperação de recursos transferidos para projetos que tiveram os incentivos ficais cancelados, a exemplo do projeto Injeplas;
b) julgar regulares as contas dos Srs. Jenner Guimarães do Rêgo (CPF XXX.807.904-XX) , secretário; José Wanderley Uchoa Barreto (CPF XXX.924.443-XX) , secretário substituto e diretor; Maurílio Alves Barcelos (CPF XXX.721.571-XX) , secretário substituto e diretor; Frederico Guilherme Livino de Carvalho (CPF XXX.583.104-XX) , diretor substituto; e Brenno Leopoldo Cavalcante de Paula (CPF XXX.856.524-XX) , diretor substituto, dando-lhes quitação plena;
c) excluir do rol de responsáveis as pessoas a seguir relacionadas, uma vez que não exerceram no exercício em tela as funções previstas nos arts. 10 e 13, I, da Instrução Normativa - TCU 63/2010: Srs. Carlos Henrique Rosa (CPF XXX.795.676-XX) ; Kleber da Silva Bandeira (CPF XXX.938.841-XX) ; Ana Borges de Assis (CPF XXX.230.586-XX) ; Marina Servato Ferreira (CPF XXX.945.301-XX) ; Grayce Martins da Silva Gonçalves (CPF XXX.020.881-XX) ; Iris Carlos Pintos (CPF XXX.559.891-XX) ; Anderson Mendes Costa (CPF XXX.062.831-XX) ; Ana Paula Gomes Dias Cunha (CPF XXX.237.461-XX) ; Fabrício Adriano Ribeiro (CPF XXX.610.601-XX) ; Cristina de Oliveira Lopes (CPF XXX.683.970-XX) ; Cilene Jesus Jardim Dórea (CPF XXX.350.042-XX) ; Maria Feliciana Nery Teixeira (CPF XXX.037.962-XX) ; Carimi Haber Cezarino Canuto (CPF XXX.350.512-XX) ; Rita Conceição Lopes de Matos (CPF XXX.156.482-XX) ; Elaine Karoline Mainardi (CPF XXX.820.082-XX) ; Inalda Maria da Silva (CPF XXX.375.504-XX) ; José Geraldo Barreto Campelo de Melo (CPF XXX.960.644-XX) ; Cláudia Regina Cavalcanti Buarque Moreira (CPF XXX.027.174-XX) ; Maria Isabel Arcoverde de Albuquerque Corrêa de Oliveira Pessoa (CPF XXX.753.804-XX) e Benedito Batista do Nascimento (CPF XXX.604.774-XX) ;
d) dar ciência deste acórdão ao Ministério do Desenvolvimento Regional; e
e) arquivar o presente processo com fulcro no art. 169, III, do Regimento Interno do TCU.
	
	1. Processo TC Processo 033.373/2014-0 (PRESTAÇÃO DE CONTAS - Exercício: 2013) 
	1.1. Responsáveis: Brenno Leopoldo Cavalcante de Paula (CPF XXX.856.524-XX) , Frederico Guilherme Livino de Carvalho (CPF XXX.583.104-XX) , Henrique Sampaio (CPF XXX.686.944-XX) , Jenner Guimarães do Rego (CPF XXX.807.904-XX) , José Wanderley Uchoa Barreto (CPF XXX.924.443-XX) e Maurilio Alves Barcelos (CPF XXX.721.571-XX) .
	1.2. Órgão: Secretaria de Fundos Regionais e Incentivos Fiscais do extinto Ministério da Integração Regional.
	1.3. Relator: Ministro Benjamin Zymler.
	1.4. Representante do Ministério Público: Procuradora-Geral Cristina Machado da Costa e Silva.
	1.5. Unidade Técnica: Secretaria de Controle Externo do Desenvolvimento Econômico (SecexDesen) .
	1.6. Representação legal: não há.
	1.7. Determinações/Recomendações/Orientações: não há.

Primeira Câmara

Brenno Leopoldo Cavalcante de Paula (CPF XXX.856.524-XX), Frederico Guilherme Livino de Carvalho (CPF XXX.583.104-XX), Henrique Sampaio (CPF XXX.686.944-XX), Jenner Guimarães do Rego (CPF XXX.807.904-XX), José Wanderley Uchoa Barreto (CPF XXX.924.443-XX) e Maurilio Alves Barcelos (CPF XXX.721.571-XX).

BENJAMIN ZYMLER

não há.

PRESTAÇÃO DE CONTAS (PC)

Secretaria de Controle Externo do Desenvolvimento Econômico (SecexDesen).